Contato

Florianópolis - SC - Brasil +55(48) 99996 1160 (Mobile) jonatanpotrikus@gmail.com

www.linkedin.com/in/jonatanpotrikus (LinkedIn)

Principais competências

Startups

Scrum

Agile Methodologies

Languages

Português (Native or Bilingual) Inglês (Elementary)

Jonatan Potrikus

Tech Lead @ Bravi | Software Architect, DevOps Santa Catarina, Brasil

Resumo

Sou uma pessoa desenvolvedora e arquiteto de soluções com quase uma década de experiência em análise e desenvolvimento de sistemas. Nos últimos 5 anos, tenho trabalhado intensamente no desenvolvimento de um novo produto que está revolucionando a previdência privada, enfrentando vários desafios que exigiram resiliência e o uso de múltiplas tecnologias e multiplas habilidades.

[Tecnologias e Frameworks]

Além de ser um arquiteto de soluções, sou também um desenvolvedor full cycle, com amplo conhecimento em diversas tecnologias WEB ou Mobile.

Vasta experiencia com frameworks Angular e Serverless Framework.

[Experiência e Habilidades]

Ao longo da minha carreira, atuei em diversas empresas, exercendo funções como Consultor, Desenvolvedor Full Stack e Arquiteto de soluções. Possuo formação em Sistemas de Informação e domino o português como língua nativa, além de ter conhecimento básico de inglês para conversação, mas avançado para estudar e buscar conhecimento da area.

[DevOps]

Sou um entusiasta do movimento DevOps, e nos ultimos anos tenho trabalhado muito em integrações continuas (CI/CD), criando pipelines no Bitbucket pipelines, Jenkins e afins.

Tenho amplos conhecimentos com GIT e versionamento semantico de sistemas.

Sou um profissional curioso e apaixonado por tecnologia, sempre buscando novos conhecimentos. Atualmente, atuo como Tech Lead e Arquiteto de Software, liderando três equipes com mais de 10 desenvolvedores e QAs.

Experiência

Bravi

4 anos 10 meses

Technical Lead

setembro de 2021 - Present (2 anos 10 meses)

Florianópolis, Santa Catarina, Brazil

Atualmente, ocupo o cargo de Tech Lead e Arquiteto de Software, liderando equipes de mais de 10 desenvolvedores e QAs.

Sou alocado em um cliente Líder no mercado de Previdencia Privada.

Desenvolvemos e arquitetamos serviços complexos e distribuidos.

Senior Software Development Engineer setembro de 2019 - setembro de 2021 (2 anos 1 mês)

Greater Florianopolis

Desenvolvedor Full Cycle Senior

Colaborei com o desenvolvimento no modo full cycle de uma plataforma inovadora no mercado de previdência privada.

Criamos constantemente soluções escaláveis, inovadoras e complexas.

Utilizamos tecnologias de ponta assim como grandes players do mercado:

- Cloud Native (AWS)
- Lambdas, para microserviços
- Cloudformation
- SQS
- SNS
- DynamoDB
- MongoDB
- SQL Server

Entre outros serviços da AWS.

Hélice tecnologia

8 anos 6 meses

Senior Software Developer janeiro de 2018 - Present (6 anos 6 meses)

Florianópolis, Santa Catarina, Brazil

Web Prius - Criado para empresa EAP - Web APP (PWA) - Para controle de incubação de ovos

Arquitetei, desenhei e desenvolvi o projeto do zero, sendo o unico Desenvolvedor do projeto.

Foi uma projeto relativamente simples e a nivel de tecnologia, mas de extremo valor para o cliente.

O Web Prius é Software que esta em constante evolução.

Que trouxe para o cliente final uma visão muito mais tecnologica para seu processo de incubação.

Esse PWA foi criado com as tecnologias:

- NodeJs (Express)
- MongoDB
- Angular + IONIC 4
- Socket.io

Algumas Features:

- Dashboard: Com um dashboard em tempo real, os responsaveis pelo processo de incubação podem ter na palma da mão todos os dados atualizados.
- Apontamentos: Detalhes de apontamentos por maquina, com relação dos alarmes disparados nas ultimas horas, grafico com relação dos maiores alarmes que ocorreram e a lista das receitas da maquina
- Alarmes: Maquinas que estão com alguma anomalia é dado alertas ao usuario
- Maquinas: Cadastro de maquinas (Incubadoras e Nascedouras)
- Manutenção: Cadastro de manutenções feita nas maquinas
- --- Estatisticas: Gráficos de estatisticas de manutenções feitas
- Graficos: Dados das ultimas horas dos apontamentos feitos por maquina
- Receitas: É possivel enviar para a maquina Fisíca (Desenvolvida pela propria EAP) receita que a maquina deve seguir como parametro.

Founder and CTO

janeiro de 2016 - Present (8 anos 6 meses)

Florianópolis, Santa Catarina, Brazil

Realizo trabalhos de modo freelancer frequentemente, e nesses projetos normalmente sou responsável por quase todas as etapas do mesmo, desde a sua concepção até sua entrega.

Entre elas:

- * Montar SQUADs
- * Desenvolvimento Web
- * Desenvolvimento de Progressive Web Apps
- * Desenvolvimento de Apps Android e iOS
- * Consultoria

Não acredito que todos projetos, seja possivel utilizar as mesmas tecnologia, ja atendi diversos segmentos de cliente e tive a oportunidade de trabalhar e me aventurar em algumas tecnologias, conforme cada projeto foi necessario, como por exemplo:

- * NodeJS
- * Serverless Framework (Para desenvolvimento de Microserviços / Lambdas functions)
- * Express
- * MongoDb
- * Mongoose
- * Ionic 3 e 4
- * Angular 2x
- * SocketIO
- * CI/CD
- * Postgres
- * Laravel
- * SQLServer
- * AspNet Core
- * EFramework

Em fim, não tenho problemas em aprender novas linguagens ou frameworks, estou sempre me mantendo atualizado.

ExonFWE

Consultor/Desenvolvedor de sistemas dezembro de 2017 - setembro de 2019 (1 ano 10 meses) Criciúma e Região, Brasil

- Consultor TOTVS
- Desenvolvedor web, PHP (Laravel), CSS3, JavaScript, Angular/Ionic.

Tive a oportunidade de atender clientes de diversos segmentos, devido as consultorias ao sistema TOTVS.

Assim como colaborar com desenvolvimento do WMS da empresa, com integrações com Protheus (TOTVS)

Narwal Sistemas

Desenvolvedor

dezembro de 2016 - dezembro de 2017 (1 ano 1 mês)

Criciúma e Região, Brasil

Desenvolvedor Full Stack (Angular + C#)

Tive a oportunidade de liderar a criação e o desenvolvimento de um novo produto da empresa, no setor de COMEX.

O software criado foi um Portal, para entregar dados para o "Cliente" do "Cliente" em uma area restrita, onde o mesmo poderia ver os processo aduaneiros, referente as sua importações e exportações. Contendo, dados em tempo real de onde o Navio responsável pela importação estava localizado.

E mais alguns gráficos referente aos processos de importação e exportação. Reduzindo o tempo de suporte técnico e duvidas sobre processos que poderiam ser visto facilmente em um dashboard.

Neste software, utilizamos Angular, e os dados obtidos via API do Backend C# do software proprietario da Narwal.

Thomson Reuters
Programador
maio de 2013 - abril de 2016 (3 anos)
Criciúma

Desenvolvedor PowerBuilder

- Análise e desenvolvimento de correção de erro;
- Desenvolver rotinas de implementações legais do sistema Escrita Fiscal do Dominio Contábil;
- Cumprir prazos de desenvolvimento.

Cratus Sistemas Programador abril de 2011 - abril de 2013 (2 anos 1 mês)

Criciúma

Análise e desenvolvimento, de módulos do sistema ERP.

Juntamente com a equipe, idealizamos e desenvolvemos, aplicações móveis, para usuários do sistema ERP da empresa. Criando módulos personalizados para diversos ramos de atuação, entre eles, empresas de Pescados, Engenharia e pré moldados entre outras.

Ajudei o desenvolvimento também, do módulo para envio de NF-e e NFS-e.

Formação acadêmica

Escola Superior de Criciúma

Bacharel sistemas de informação, Management Information Systems and

Services · (2012 - 2013)

FACIERC

Sistemas de informação · (2009 - 2011)